# 汽车金融公司贷款发放贷款科目（金融工具计量）

提问人：Cavatina 时间：2021-09-17 15:33:07
汽车金融公司为了促进业务增长，制定了商务政策，给予代理商等一定的佣金；常规奖励按照 金额、利息、期数、奖励系数核算，可以分摊至单笔贷款；店面建设奖励是一次性的奖励按照月度发放；利益共享奖励按照评定的星级、放款量、奖励系数核算，可以分摊至单笔贷款。公司的做账逻辑是把全部的奖励全部资本化计入了贷款里，然后按照期限摊销冲减利息收入.
我的疑问是 是不是店面建设奖励与金融工具准则中初始确认公允价值无关，不应当计入贷款按期摊销？对应的准则是什么呢？具体分析下原因？
企业是说虽然不是直接相关，但是也是为了获客发放贷款取得的，应当入发放贷款科目。

回答人：chenyiwei
根据《企业会计准则第 22 号——金融工具确认和计量（ 2017 年修订）》第三十三条：
企业初始确认金融资产或金融负债，应当按照公允价值计量。对于以公允价值计量且其变动计入当期损益的金融资产和金融负债，相关交易费用应当直接计入当期损益；对于其他类别的金融资产或金融负债，相关交易费用应当计入初始确认金额。但是，企业初始确认的应收账款未包含《企业会计准则第 14 号——收入》所定义的重大融资成分或根据《企业会计准则第 14 号——收入》规定不考虑不超过一年的合同中的融资成分的，应当按照该准则定义的交易价格进行初始计量。
交易费用，是指可直接归属于购买、发行或处置金融工具的增量费用。增量费用是指企业没有发生购买、发行或处置相关金融工具的情形就不会发生的费用，包括支付给代理机构、咨询公司、券商、证券交易所、政府有关部门等的手续费、佣金、相关税费以及其他必要支出，不包括债券溢价、折价、融资费用、内部管理成本和持有成本等与交易不直接相关的费用。
即，计入特定贷款初始计量金额的交易费用，必须是假设不发放该笔贷款就不会发生的支出，且金额与该笔贷款的金额直接挂钩。采用一定方式将共同费用分摊到各单笔贷款的，该共同费用不满足该条件。